【裁判字號】    98,訴,1207
【裁判日期】    990525
【裁判案由】    侵權行為損害賠償
【裁判全文】
臺灣臺南地方法院民事判決              98年度訴字第1207號
原      告  甲○○
訴訟代理人  乙○○
被      告  丁○○
            丙○○
上  二  人
訴訟代理人  林錫恩律師
            黃俊達律師
            粘怡華律師
            蘇文斌律師
上列當事人間請求不當得利事件，經本院於民國99年5月11日言
詞辯論終結，判決如下：
    主  文
被告應連帶給付原告及其他全體共有人孫博康、孫仁榮、孫妙蘭
新臺幣玖萬玖仟陸佰肆拾壹元，及自民國九十八年十月六日起至
清償日止，按週年利率百分之五計算之利息。
原告其餘之訴駁回。
訴訟費用新臺幣貳萬零捌佰肆拾元，其中新臺幣貳仟零捌拾肆元
由被告連帶負擔，餘由原告連帶負擔。
本判決原告勝訴部分得假執行。但被告如以新臺幣玖萬玖仟陸佰
肆拾壹元為原告預供擔保後，得免為假執行。
    事實及理由
一、按繼承人有數人時，在分割遺產前，各繼承人對於遺產全部
    為公同共有，為民法第1151條所明定。而公同共有財產權之
    處分及其他之權利行使，依同法第828條第3項規定，固應得
    公同共有人全體之同意，始能謂當事人適格無欠缺，然事實
    上無法得全體公同共有人同意時，如有對第三人起訴之必要
    ，為公同共有人全體利益計，僅由事實上無法得其同意之公
    同共有人以外之其他公同共有人單獨或共同起訴，仍應認為
    當事人之適格無欠缺。此所謂「事實上無法得公同共有人之
    同意」，係指在一般情形下，有此事實存在，依客觀判斷，
    不能得其同意而言，如公同共有人間利害關係相反，或所在
    不明等屬之。查坐落臺南縣永康市○○段278、279地號土地
    為原告被繼承人孫博源之遺產，係由其繼承人即原告甲○○
    、訴外人孫康博、孫仁榮、孫妙蘭共同繼承，且迄未辦理分
    割，是原告主張之前開訴訟標的為孫博源之繼承人全體公同
    共有。又本件原告主張被告無權占有侵害上開原告與共有人
    公同共有之土地，而請求被告返還不當得利，核屬公同共有
    權利之行使，自應得公同共有人全體之同意，訴外人孫康博
    、孫仁榮業已同意原告就本件訴訟標的行使權利，有訴外人
    孫康博、孫仁榮授權同意書各1紙附卷可稽。至訴外人孫妙
    蘭因於民國72年即已出境未再入境，原告無法與訴外人孫妙
    蘭取得聯繫，亦有訴外人孫妙蘭戶籍登記簿及入出境資料在
    卷可參，應認訴外人孫妙蘭部分有事實上無法得其同意之正
    當理由，依上說明，仍應認為本件原告提起本訴之當事人適
    格無欠缺，先予敘明。
二、原告起訴主張：
(一)坐落臺南縣永康市○○段278、279地號土地為原告及訴外人
    孫康博、孫仁榮、孫妙蘭公同共有，被告自79年占有系爭27
    8、279地號土地，爰依不當得利法律關係，請求被告連帶給
    付新臺幣（下同）1,600,000元，前開金額計算如下：
  1.自79年7月至90年6月，被告無權占有系爭278、279地號土地
    全部，上開土地之租金（含稅）以每月每平方公尺20元計算
    ，則每年每平方公尺之租金為240元，系爭278地號土地面積
    為359.32平方公尺，系爭279地號土地面積為38.47平方公尺
    ，是每年應得租金為：95,469元【計算式：240元×（359.3
    2平方公尺＋38.47平方公尺）＝95,469元】，79年7月至90
    年6月共11年之租金合計為：1,050,165元【計算式：95,469
    元×11年＝1,050,165元】。
  2.自90年7月至96年2月，被告將系爭278號土地如臺南縣永康
    地政事務所98年12月30日所測量字第0980009664號函所附複
    丈成果圖所示B部分及E部分，連同同段276地號土地部分加
    蓋鐵皮屋，出租予訴外人穆素霞經營無極天山勝天宮，每月
    租金2萬元。無極天山勝天宮供奉神明祭拜之場所及出入道
    場的地方均占用系爭278、279地號土地，同段276地號土地
    上之建物則僅供住家使用，可說系爭278、279地號土地以營
    業用途使用，同段276地號土地只當住家用。營業場所租金
    通常比住家高出數倍，況若無面臨道路之系爭278、279土地
    ，訴外人穆素霞根本不會承租，因而系爭278、279地號土地
    理應獲得較高之租金，該租金收入擬以6比4方式分配，被告
    應給付816,000元【計算式：（20,000元×6/10）×（5 年
    ×12月＋8月）＝816,000元】。
  3.90年7月後，被告繼續無權占用系爭278地號土地如臺南縣永
    康地政事務所98年12月30日所測量字第0980009664號函所附
    複丈成果圖所示A部分（約106平方公尺），至97年6月始拆
    除鐵皮圍籬返還土地予原告，其間被告無權占用之租金以每
    平方公尺每個月25元計算，則每年每平方公尺之租金為300
    元，是被告等占用上開A部分7年之租金為222,600元【計算
    式：300元×106平方公尺×7年＝222,600元】。
  4.以上共計2,088,765元【計算式：1,050,165＋816,000元＋
    222,600元＝2,088,765元】，惟稅賦難以估計，故原告僅請
    求被告給付1,600,000元。
(二)至被告抗辯收取租金之人為被告丁○○，與被告丙○○無涉
    等語，為無所據。蓋依臺灣臺南地方法院檢察署97年度偵字
    第882號檢察官不起訴處分書，及鈞院97年度易字第552號刑
    事判決，自90年9月至93年6月為訴外人顏林碧鈴出租系爭
    278 、279地號土地予訴外人穆素霞經營無極天山勝天宮，
    訴外人顏林碧鈴逝世後，被告丙○○主張繼承訴外人顏林碧
    鈴之權利，自93年7月至96年2月以被告丙○○之名義繼續將
    系爭278、279地號土地出租予訴外人穆素霞。且系爭278、
    279地號土地租賃契約書上載明被告丙○○為出租人，訴外
    人穆素霞亦證述租金係由被告丙○○收取，是被告丙○○既
    無法律上原因收取系爭278、279地號土地之租金，原告自亦
    得請求被告丙○○返還不當得利。
(三)並聲明：被告應連帶給付原告、孫康博、孫仁榮、孫妙蘭
    1,600,000元，及自起訴狀繕本送達翌日起至清償日止，按
    週年利率百分之5計算之利息。
三、被告則以：
(一)被告丙○○並非系爭278、279地號土地租金之實際收取人，
    依台灣台南地方法院檢察署97年度偵字第882號不起訴處分
    書理由三載明：「證人穆素霞於偵訊中結證稱：勝天宮是渠
    向丁○○承租的……租的時候勝天宮還沒有蓋，在90年農曆
    6月間，丁○○找工人建造勝天宮給渠作道場……足認建造
    勝天宮之人為被告丁○○……，此部分與被告丙○○無關，
    再查，關於以鐵皮圍籬方式竊佔之上開Ｂ部分……證人穆素
    霞亦於偵訊中結證稱：伊於90年間向丁○○承租勝天宮時，
    勝天宮的左側就已經用鐵皮圍籬圍住了等語，足認Ｂ部分之
    圍籬應係己搭建多年，僅有其中東側（即靠近道路之一側）
    圍籬係被告丁○○於2年前雇工加高，故此部分亦與被告丙
    ○○無涉……告訴人復無法提供證據供本署調查Ｂ部分之鐵
    皮圍籬或A部分之勝天宮係由被告丙○○所建造，則自難僅
    憑被告丙○○係目前同上段地號276號土地（亦即告訴人上
    開土地之鄰地）之所有人，即遽認被告丙○○涉有竊佔犯行
    。」等語可為證，倘鈞院仍認定與被告丙○○有關，被告丙
    ○○主張時效抗辯。
(二)而被告丁○○就占有如臺南縣永康地政事務所98年12月30日
    所測量字第0980009664號函所附複丈成果圖所示Ａ、Ｂ、Ｅ
     部分，及自90年至95年間將臺南縣永康地政事務所96年9
    月29日永測字第0960008066號函所附土地複丈成果圖Ａ部分
    土地出租予訴外人穆素霞，均不爭執，惟被告丁○○就此部
    分依民法第126條之規定主張時效抗辯。至臺南縣永康地政
    事務所98年12月30日所測量字第0980009664號函所附複丈成
    果圖所示Ｃ、Ｄ部分土地，被告則否認占有。又訴外人顏林
    碧鈴與被告丁○○原為夫妻關係，於88年4月12日離婚。訴
    外人顏林碧鈴於93年6月24日死亡，顏林碧鈴死亡後丙○○
    占有上開編號Ａ、Ｂ、Ｅ部分之土地並將該部分土地及其上
    之建物出租給穆素霞，至97年6月30日被告丁○○及丙○○
    將台南縣永康市○○段278、279地號土地歸還予原告。
(三)就原告所提出之計算方式，被告認有不妥，爰說明如下：
  1.原告主張被告自79年7月至90年6月無權占有系爭278、279地
    號土地，無權占用之租金應以每月每平方公尺20元計算之；
    又主張被告無權自90年7月起至97年6月止，占有系爭278地
    號土地如臺南縣永康地政事務所96年9月29日永測字第09600
    08066號函所附土地複丈成果圖A部分土地，無權占用之租金
    應以每月每平方公尺25元計算。然按城市地方房屋之租金，
    以不超過土地及其建築物申報總價年息10%為限；土地法第
    97第1項定有明文，而依土地法施行法第25條規定，土地法
    第97條規定之土地價額係指法定地價而言；又依土地法第14
    8條規定，土地所有權人依土地法所申報之地價為法定地價
    ；另依土地法第105條規定，同法第97條之規定，於租用基
    地建築房屋準用之。是城市地方建築基地之租金亦以土地申
    報地價年息10%為限。本件系爭278、279地號土地當期申報
    地價為每平方公尺l,440元，依上所述，每月每平方公尺之
    使用代價應不得逾12元。
  2.至原告主張返還向穆素霞收租之每月租金2萬元部分，倘原
    告係依侵權行為主張，被告則提出時效抗辯。
(四)並聲明：1.原告之訴駁回。2.如受不利判決，被告願供擔保
    ，請准宣告免為假執行。
四、本院依民事訴訟法第271條之1規定準用第270條之1規定，整
    理並協議兩造簡化爭點結果，兩造不爭執事項及爭執要點如
    下：
(一)兩造不爭執事項：
    1.坐落台南縣永康市○○段278、279地號土地原為原告之被
      繼承人孫溥源所有，嗣於94年11月25日為原告與訴外人孫
      康博、孫仁榮、孫妙蘭繼承，並於95年3月13日登記為公
      同共有完畢。
    2.台南縣永康市○○段278、279地號土地98年1月、97年1月
      、96年1月之公告現值均為每平方公尺14,000元；98年1月
      、97年1月、96年1月之申報地價均為每平方公尺1,440元
      。其餘79年7月起迄95年1月之公告現值、申報地價如臺南
      縣永康地政事務所98年11月13日所地價字第0980008414號
      函、99年1月21日所地價字第0990000458號函及所附資料
      所示。
    3.原告曾於95年間向臺灣臺南地方法院檢察署（下稱台南地
      檢署）對被告丁○○、丙○○提出竊佔告訴（案號97年度
      偵字第882號），被告丁○○占有被告丁○○占有台南縣
      永康地政事務所96年9月29日永測字第09600080 66號函所
      附土地複丈成果圖所示Ｂ部分面積1076.79平方公尺土地
      及被告丙○○經檢察官為不起訴處分；被告丁○○占有台
      南縣永康地政事務所96年9月29日永測字第0960008066號
      函所附土地複丈成果圖所示Ａ部分土地經檢察官提起公訴
      後，經本院97年度易字第522號受理在案，因竊佔行為已
      逾刑事追訴權時效，而判決諭知免訴。
    4.依台南縣永康地政事務所96年9月29日永測字第0960008
      066 號函所附土地複丈成果圖所載，無極天山勝天宮（下
      稱勝天宮）之地基面積占台南縣永康市○○段278地號土
      地45.64平方公尺，其在土地複丈成果圖標記該部分地基
      為Ａ部分。
    5.被告丙○○與穆素霞訂有租賃契約書，租期自95年3月1日
      起至96年2月28日止，由穆素霞承租勝天宮及基地土地，
      每月租金新台幣2萬元。
    6.依本院97年度易字第522號刑事案件勘驗筆錄記載，勝天
      宮房屋地基南、北側均為4公尺，東、西側亦均為10.5公
      尺。
    7.被告丁○○自79年間起占有台南縣永康市○○段278地號
      土地上如台南縣永康地政事務所複丈日期98年12月16日土
      地複丈成果圖（下稱附圖）所示編號Ａ部分107.41平方公
      尺、編號Ｂ部分95.41平方公尺及同段279地號土地如附圖
      所示編號Ｅ部分12.90平方公尺土地。被告丁○○已於97
      年6月30日將台南縣永康市○○段278、279地號土地歸還
      予原告。
    8.原勝天宮係丁○○於90年間僱工興建。
    9.訴外人顏林碧鈴與被告丁○○原為夫妻關係，於88年4 月
      12日離婚。訴外人顏林碧鈴於93年6月24日死亡，繼承人
      為被告丙○○（64年9月30日出生），顏林碧鈴死亡後丙
      ○○占有上開第(7)項編號Ａ、Ｂ、Ｅ部分之土地並將該部
      分土地及其上之建物出租給穆素霞，至97年6月30 日被告
      丁○○及丙○○將台南縣永康市○○段278、279 地號土
      地歸還予原告。
(二)兩造爭執要點：
    原告請求被告連帶給付原告及其他全體共有人孫康博、孫仁
    榮、孫妙蘭1,600,000元，是否有理由？被告就原告本件請
    求超過5年部分，為時效之抗辯是否有理由?
五、本院得心證之理由：
(一)原告主張被告二人自79年7月起無權占有系爭278、279地號
    土地全部，惟被告丁○○抗辯其僅占有如臺南縣永康地政事
    務所98年12月30日所測量字第0980009664號函所附複丈日期
    為98年12月16日之複丈成果圖(下稱附圖)所示編號Ａ、Ｂ、
    Ｅ部分，否認其占有如上開成果圖所示Ｃ、Ｄ部分；被告丙
    ○○則承認其自訴外人顏林碧鈴於93年6月24日死亡後，占
    有上開號Ａ、Ｂ、Ｅ部分之土地，惟否認其自79年7月起至
    93 年6月23日止占有系爭278、279地號土地，則依舉證責任
    分配原則，除上開被告丁○○、丙○○承認占有之部分外，
    自應由原告就其主張被告丁○○占有如附圖所示編號Ｃ、Ｄ
    部分、被告丙○○自79年7月起即占有系爭278、279地號土
    地全部一事，負舉證責任。原告雖提出拆除前天山勝天宮之
    照片，並主張被告占有系爭278、279地號土地全部，惟查:
  1.經本院會同兩造及臺南縣永康地政事務所測量人員勘驗現場
    之情形如下:系爭278、279地號土地靠近高速公路旁之便道
    ，附近有部分空地、住家，部分空地上設置有廣告招牌，往
    來車輛頻繁，如附圖所示編號Ａ現為空地，上有雜草；編號
    Ｂ部分上有雜草及鴿舍，編號Ｃ部分土地上種有果樹，編號
    Ｄ、Ｅ為空地，並製有勘驗筆錄在卷可稽。再核對原告所提
    出拆除前天山勝天宮之照片及原告所製作之標示，天山勝天
    宮建物及其廟前廟埕坐落之範圍係在如附圖所示編號:Ａ、
    Ｂ、Ｅ之位置，並未占有如附圖所示編號Ｃ、Ｄ部分，則依
    原告所提出之照片已難證明被告占有如附圖所示編號Ｃ、Ｄ
    部分。又依照片所示，天山勝天宮與其南側種有果樹部分(
    即附圖所示編號Ｃ部分)亦以圍籬相隔，可見該種有果樹部
    分並不在天山勝天宮之建物或廟埕範圍，原告亦稱「(Ｃ部
    分上土地種植多久？何人種植？)種植多久我不清楚，何人
    種植使用我也不清楚。」等語(見本院99年1月14日言詞辯論
    筆錄)，亦無法證明如附圖所示編號Ｃ部分係被告占有之範
    圍。
  2.本件原告於95年間曾向臺灣臺南地方法院檢察署(以下簡稱
    臺南地檢署)對被告丁○○、丙○○提出竊佔系爭土地之告
    訴，經臺南地檢署以97年度偵字第882號受理在案，就告訴
    意旨稱被告丁○○、丙○○占有臺南縣永康地政事務所96年
    9 月29日永測字第0960008066號函所附土地複丈成果圖所示
    Ｂ部分土地部分，為不起訴處分；就被告丁○○占有臺南縣
    永康地政事務所96年9月29日永測字第0960008066號函所附
    土地複丈成果圖所示Ａ部分土地(為廟宇地基、45.64平方公
    尺)，則經檢察官提起公訴後，經本院97年度易字第522號刑
    事案件以被告丁○○之竊佔行為已逾刑事追訴權時效為由，
    而判決諭知免訴，此經本院調閱上開刑事偵、審卷宗查明無
    訛，並有該刑事判決影本在卷可稽。而依前說明，天山勝天
    宮建物及其廟前廟埕坐落之範圍係在如附圖所示編號:Ａ、
    Ｂ、Ｅ之位置，並未占有如附圖所示編號Ｃ、Ｄ部分，是被
    告丁○○經檢察官提起公訴認其占有天山勝天宮廟宇基地範
    圍亦不包括如附圖所示編號Ｃ、Ｄ部分，故亦難認被告確有
    占有如附圖所示編號Ｃ、Ｄ部分之土地。是原告主張被告二
    人占有如附圖所示編號C、D部分，既為被告所否認，原告亦
    未能舉證證明，原告此部分主張自無可採。
(二)按無法律上之原因而受利益，致他人受損害者，應返還其利
    益。雖有法律上之原因，而其後已不存在者，亦同。民法第
    179條定有明文。查本件原告主張被告丁○○自79年7月起占
    有如附圖所示編號Ａ、Ｂ、Ｅ部分，並於其上加蓋地上物，
    被告丙○○於訴外人顏林碧鈴於93年6月24日死亡後，與被
    告丁○○共同占有上開號Ａ、Ｂ、Ｅ部分之土地，並出租該
    部分土地及地上物予訴外人穆素霞經營天山勝天宮等語，為
    被告所不爭執，自堪信為真實，是原告主張此部分被告係無
    法律上之原因而受利益，並致原告受有損害，即為可採。
(三)按租金之請求權因5年間不行使而消滅，民法第126條定有明
    文；又無法律上之原因而得相當於租金之利益，致他人受損
    害時，如該他人之返還利益請求權，已逾租金短期消滅時效
    之期間，對於相當於已罹消滅時效之租金利益，即不得依不
    當得利之法則請求返還（最高法院65年度第5 次民庭庭推總
    會議決定參照，同院85年度臺上字第711 號、82年度臺上字
    第3118號判決同此見解）。經查本件原告起訴請求被告返還
    不當得利，被告則提出時效抗辯，則依上開說明，本件原告
    主張相當於租金之不當得利其請求權時效應為5年。又原告
    提起本件訴訟之時間為98年9月3日，有起訴狀上本院之收狀
    日期章可稽，回溯5年以內之期間，即至93年9月4日為止，
    是本件原告對被告之不當得利返還請求權，自本件訴訟繫屬
    即98年9月3日起，回溯超過5年部分，均已罹於時效而消滅
    ，被告此部分抗辯應屬有據。故原告主張其自93年9月4日起
    算5年以內至被告返還系爭土地予原告之日(即97年6月30日)
    止，對被告有不當得利返還請求權，依法有據，逾此部分之
    請求，即屬無據。
(四)本件不當得利金額之計算：
  1.按無法律上原因而受利益，致他人受損害者，應返還其利益
    ，為民法第179條所明定。其得請求返還之範圍，應以對方
    所受之利益為度。無權占用他人土地，可能獲得相當於租金
    之利益，為社會通常之觀念。而城市地方房屋之租金以不超
    過土地及其建築物申報總價額年息10%為限，土地法第97條
    第1項定有明文。所謂土地及建築物之總價額，依土地法施
    行法第25條規定，土地價額依法定地價；建築物價額則依該
    管市縣地政機關估定之價額而言。所謂法定地價，依土地法
    第148條規定，係土地所有權人依該法規定所申報之地價。
    又土地所有人未於公告期間申報地價，則以公告地價80%為
    其申報地價，平均地權條例第16條前段定有明文。且基地租
    金之數額，除以基地申報地價為基礎外，尚須斟酌基地之位
    置，工商業繁榮之程度，承租人利用基地之經濟價值及所受
    利益等項，並與鄰地租金相比較，以為決定，並非必達申報
    總地價年息10%最高額。
  2.被告自93年9月4日至97年6月30日止，共同無權占有如臺南
    縣永康地政事務所98年12月30日所測量字第0980009664號函
    所附複丈成果圖所示A、B、E部分，被告就其所占有之土地
    應屬無法律原因受有相當於租金之利益，並致系爭土地所有
    權人即原告受有相當於租金之損害，原告依據民法第179條
    規定請求被告返還相當於租金之不當得利即無不合。又系爭
    278、279地號土地靠近高速公路旁之便道，附近有部分空地
    、住家，部分空地上有設置廣告招牌，往來車輛頻繁，有本
    院98年12月16日勘驗測量筆錄附卷可佐，本院斟酌上情並參
    酌被告出租勝天宮及勝天宮基地予訴外人穆素霞租賃契約之
    租金數額，及系爭土地申報地價低於公告現值甚多等情形，
    認系爭278、279地號土地租金以該地申報總價額年息百分之
    9計算為適當。經查，系爭278、279地號土地93年1月1日起
    至95年12月31日止之申報地價均為每平方公尺1,280元，自
    96年1月1日迄今申報地價均為每平方公尺1,440元，此有臺
    南縣永康地政事務所98年11月13日所地價字第0980008414號
    函附地價公務用謄本、臺南縣土地地價冊附卷可參，是系爭
    278、279地號土地相當於租金之不當得利，依上開說明，應
    依上開申報地價總額年息百分之9作為1年相當於租金之不當
    得利之計算標準。至原告雖主張應依被告實際出租勝天宮及
    勝天宮基地所收取之租金計算不當得利之金額，惟查，依訴
    外人穆素霞於本院刑事庭97年度易字第522號97年10月29日
    審判期日所證述之內容，訴外人穆素霞係向被告丁○○承租
    勝天宮及勝天宮基地而支付租金，是以訴外人支付予被告丁
    ○○之租金數額係包含使用勝天宮基地及勝天宮之對價，而
    非僅僅使用勝天宮基地之對價，而本件原告僅得就被告占有
    勝天宮基地所受利益請求返還不當得利，而不應包含建物之
    收益在內，原告復未舉證證明被告所收取之租金中何部分係
    使用勝天宮基地之對價，是以原告主張應按被告實際收取之
    租金計算本件不當得利之數額，尚非有據。
  3.準此，被告無權占有如附圖所示A、B、E 部分之面積合計為
    215.72平方公尺(計算式Ａ部分107.41平方公尺＋Ｂ部分
    95.41平方公尺＋Ｅ部分12.90平方公尺＝215.72平方公尺)
    ，被告自93年9月4日起至95年12月31日之不當得利金額為
    57,782元(計算式:93年9月4日起至93年12月31日止，
    1,280×215.72×9%×119/366＋94年1月1日起至95年12
    月31日止，1,280×215.72×9%×2＝57,782元，元以下四捨
    五入)；被告自96年1月1日起至97年6月30日止之不當得利金
    額為41,859元(計算式:96年1月1日起至96年12月31日止，
    1,440×215.72×9%×1＋97年1月1日起至97年6月30日止
    ，1,440×215.72×9%×182/366＝41,859元，元以下四捨五
    入)。故原告依不當得利之法律關係請求被告連帶給付99,64
    1元(計算式57,782＋41,859＝99,641) ，依法有據，逾此範
    圍之請求，即屬無據。
六、從而，原告依共同無權占有、不當得利之法律關係請求被告
    連帶給付99,641元，及自起訴狀繕本送達翌日（即98年10月
    6日）至清償日止，按週年利率百分之5計算之利息，為有理
    由，應予准許。原告逾此範圍之請求，則屬無據，應予駁回
    。
七、經核本件原告勝訴部分，係屬所命被告給付之金額未逾50萬
    元之判決，應依民事訴訟法第389條第1項第5款規定，依職
    權宣告假執行；被告並陳明願供擔保，聲請宣告免為假執行
    ，核無不合，爰酌定相當之擔保金額准許之。
八、本件為判決之基礎已臻明確，兩造其餘之攻擊或防禦方法及
    未經援用之證據，經本院斟酌後，認為均不足以影響本判決
    之結果，亦與本件爭點無涉，無逐一詳予論駁之必要，併此
    敘明。
九、按各當事人一部勝訴、一部敗訴者，其訴訟費用，由法院酌
    量情形，命兩造以比例分擔或命一造負擔，或命兩造各自負
    擔其支出之訴訟費用；法院為終局判決時，應依職權為訴訟
    費用之裁判，民事訴訟法第79條、第87條第1項定有明文。
    查本件訴訟費用包括第一審裁判費為16,840元及複丈規費
    4,000元，合計20,840元，原告之訴為一部有理由，一部無
    理由，自應依兩造勝敗比例命由兩造分別負擔，爰判決如主
    文第3項所示。
十、結論：本件原告之訴，為一部有理由，一部無理由，依民事
    訴訟法第79條、第85條第2項、第87條第1項、第389條第1項
    第5款、第392條第2項、第3項，判決如主文。
中    華    民    國    99    年    5     月    25    日
                  民事第二庭    法  官  翁金緞
以上正本證明與原本無異。
如對本判決上訴，須於判決送達20日內向本院提出上訴狀。
中    華    民    國    99    年    5     月    25    日
                                書記官  彭建山

司法院資訊處製作；財團法人民間司法改革基金會備份。
